台灣台中地方法院刑事判決　　　　　　　94年度訴字第2338號
公　　訴　　人　台灣台中地方法院檢察署檢察官
被　　　　　告　己○○
指定義務辯護人　林志忠　律師
上列被告因違反毒品危害防制條例案件，經檢察官提起公訴（94
年度偵字第10107號），本院判決如下：
    主  文
己○○共同連續販賣第一級毒品，處有期徒刑拾年，褫奪公權伍
年，扣案之第一級毒品海洛因貳拾貳小包合計共淨重五‧七九公
克（空包裝重五‧一八公克），均沒收銷燬之，未據扣案之己○○之0000－000000號行動電話壹支，沒收，如全部或
一部不能沒收時，追徵其價額，販賣第一級毒品海洛因所得財物
新台幣陸仟元，沒收，如全部或一部不能沒收時，以其財產抵償
之。
    事  實
一、己○○明知海洛因係屬毒品危害防制條例第二條第二項第一
    款所稱之第一級毒品，非經許可不得販入或賣出，竟仍為圖
    不法利益，而與綽號「大胖仔」之不詳年籍姓名年約近三十
    歲之成年男子共同基於販賣第一級毒品海洛因以營利之概括
    犯意聯絡，、連續於民國（下同）九十四年五月底某日在
    台中縣豐原市某加油站，由己○○依「大胖仔」以0000
    －000000號行動電話打給其之0000－00000
    0號行動電話之指示，以新台幣（下同）一千元之價格販賣
    每小包重約○點五公克之第一級毒品海洛因前後共販賣三小
    包（每小包○‧五公克）予五名姓名年籍不詳之買主；、
    再連續於同年六月十日左右在台中縣豐原市○○街九十九巷
    十五號之樂天宮旁，己○○再依「大胖仔」前開方式之指示
    ，將第一級毒品海洛因以前開之價格前後共販賣二小包（每
    小包○‧五公克）第一級毒品海洛因予二名姓名年籍不詳之
    買主；、又連續於同年六月十七日上午十時三十分許在台
    中縣豐原市○○路七九九巷十號之「北龍宮」前，己○○復
    依「大胖仔」上述方式之指示，將第一級毒品海洛因以前開
    之價格販賣一小包（○‧五公克）予丁○○（涉嫌施用第一
    級毒品海洛因部分業經台灣台中地方法院檢察署檢察官提起
    公訴），己○○並代收販賣毒品之所得後交與「大胖仔」，
    「大胖仔」則依己○○販賣第一級毒品海洛因之數量多寡給
    付己○○不定之代價作為報酬。嗣於九十四年六月十七日上
    午十時三十分許，臺中縣警察局偵查員丙○○及戊○○執行
    勤務行經台中縣豐原市○○路「北龍宮」前時，目睹己○○
    正與丁○○及其他二名不詳之人交易毒品，待渠等交易毒品
    完畢後，丙○○及戊○○遂上前逮捕丁○○，並於丁○○身
    上扣得第一級毒品海洛因一小包（毛重○點五公克），己○○則與其餘人等駕駛機車四散離去。其後，丙○○及戊○○
    依丁○○之供述，以員警卓家興之0000－000000
    號行動電話於同日中午十二時七分十二秒發話給丁○○所供
    述之聯絡購買第一級毒品海洛因之0000－000000
    號外勞卡（為掩人耳目，避免遭警監聽查緝，行動電話之序
    號亦已遭清除）行動電話（通話時間為十六秒），雙方相約
    在台中縣豐原市消防公園旁交易購買第一級毒品海洛因後，
    該0000－000000號外勞卡行動電話隨即於同日中
    午十二時十二分四十七秒聯絡發話給己○○之0000－0
    00000號行動電話（通話時間為三秒），指示己○○前
    往交易第一級毒品海洛因，因而循線於同日中午十二時四十
    分許，在台中縣豐原市○○街二七八巷三號前當場查獲己○○，並扣得其身上所攜帶之第一級毒品海洛因二十二小包合
    計共淨重五‧七九公克（空包裝重五‧一八公克）。
二、案經臺中縣警察局移請臺灣台中地方法院檢察署檢察官偵查
    起訴。
    理  由
一、訊據被告己○○對於上揭其於九十四年六月十七日中午十二
    時四十分許在台中縣豐原市○○街二七八巷三號前經警當場
    查獲，並在其身上扣得其所攜帶之第一級毒品海洛因二十二
    小包合計共淨重五‧七九公克（空包裝重五‧一八公克）等
    之事實固坦承不諱，惟矢口否認有何前揭之販賣第一級毒品
    海洛因之犯行，辯稱：「大胖仔」雖曾有拜託伊幫忙販賣毒
    品，但伊沒有答應，伊不認識丁○○，伊沒有見過丁○○亦
    未在北龍宮出沒，伊未曾販賣第一級毒品海洛因給數名姓名
    年籍不詳之人及丁○○，在警詢時之筆錄記載案發時間是上
    午十時三十分許，當時伊是在家裡，並未外出，而扣案之第
    一級毒品海洛因二十二包係供伊自己施用，伊不知0000
    －000000號行動電話之使用者為誰，及打過來時均未
    顯示號碼，伊亦未與之對談云云。惟查（一）、按當事人於
    案發之初之供述，較少權衡利害得失或受他人之干預，較之
    事後翻異之詞為可信，即所謂「案重初供」，故除非可證明
    其更異之詞與事實相符或其初供係虛偽者外，自不得任意捨
    棄初供於不採，最高法院八十三年度台上字第三二四三號著
    有判例可資參照。經查被告己○○於九十四年六月十七日警
    詢及同日台灣台中地方法院檢察署檢察官內勤偵訊時，均直
    承有受「大胖仔」之託，於九十四年五月底起至九十四年六
    月十七日止，在台中縣豐原市販賣第一級毒品海洛因與不特
    定人之犯行，並且就綽號「大胖仔」之人如何交付第一級毒
    品海洛因、販賣第一級毒品海洛因之起迄時間與次數、販賣
    之金額、販賣第一級毒品海洛因之地點等交易細節，均能陳
    述明確詳盡且前後一致（見臺中縣警察局被告己○○於九十
    四年六月十七日之調查筆錄，及台灣台中地方法院檢察署九
    十四年度偵字第一○一○七號卷第九至十頁），暨於九十四
    年六月十七日台灣台中地方法院檢察署檢察官向本院聲請羈
    押時，被告己○○供述稱，查扣之第一級毒品海洛因二十二
    小包係綽號「大胖仔」之人寄其販賣的，如果賣完，其可分
    得四千元，每一小包賣一千元，幫綽號「大胖仔」之人販賣
    過三次，這次是第三次等語（見本院九十四年度聲羈字第七
    三九號卷第五頁）。顯見被告己○○當時之意識狀態清楚，
    被告己○○亦自承於警詢及前開偵訊時均未受到任何強暴、
    脅迫等語（見台灣台中地方法院檢察署九十四年度偵字第一
    ○一○七號卷第三十一頁），足認被告己○○之自白係出於
    任意性，且被告己○○於警詢及內勤檢察官偵訊時之自白又
    離案發事實之時點最為接近，未及思索卸責對策，亦有相當
    理由認為其於警詢及內勤檢察官偵訊中所為之初次供述具高
    度真實性，是揆諸前揭最高法院判例釋示，被告己○○於警
    詢及內勤檢察官偵訊中對上揭犯罪事實之自白應屬可信。（
    二）、並分別經警在證人丁○○及被告己○○身上扣得第一
    級毒品海洛因一小包○點五公克及第一級毒品海洛因二十二
    小包合計共淨重五‧七九公克（空包裝重五‧一八公克），
    此有臺中縣警察局刑事案件移送書、搜索扣押筆錄及扣押物
    品目錄表在卷可稽；而該扣案之白色粉末二十二小包，經囑
    託法務部調查局鑑定結果，確屬第一級毒品海洛因合計共淨
    重五‧七九公克（空包裝重五‧一八公克）無訛，此有該局
    九十四年八月二十二日調科壹字第一二○○一六三一六號鑑
    定通知書一份附卷可參。（三）、而本件查獲被告己○○涉
    嫌販賣第一級毒品海洛因予證人丁○○及其他不詳之人之過
    程，業據臺中縣警察局偵查員丙○○及戊○○於偵查中到庭
    證述明確。另證人丙○○及戊○○亦於本院九十四年十月五
    日審理時，到庭具結經實施隔離交互詰問證稱如下：「指定
    義務辯護人林志忠律師請求隔離交互詰問。審判長諭知隔離
    交互詰問，請證人戊○○暫退庭外。審判長諭知開始進行交
    互詰問，請指定義務辯護人林志忠律師行主詰問。（指定義
    務辯護人林志忠律師問證人丙○○：九十四年六月十七日你
    查獲被告己○○情形如何？）證人丙○○答：在九十四年六
    月十七日上午十時三十分左右，我跟證人戊○○巡邏勤務，
    行經北龍宮附近，當時看到被告己○○騎乘一部機車跟三、
    四個買毒品之人在進行毒品交易，我們就將車子停放在附近
    看，等到他們交易毒品完成後，他們散開之後，我們就上前
    逮獲丁○○，被告己○○就向三豐路方向離去，我就將丁○○帶回隊部，當時我們在場有請求其他巡邏警網支援，所以
    我們叫巡邏警網將丁○○帶回隊部，我跟證人戊○○另外要
    追趕被告己○○，經過三豐路過後就沒有看到被告己○○了
    ，我們同事叫丁○○打電話給被告己○○聲稱要購買毒品，
    問他現在何處？之後，被告己○○聲稱說在消防公園旁販賣
    ，我就跟證人戊○○到消防公園，到現場時，就發現三至四
    名男子在現場等候，沒多久，被告己○○就騎乘機車前來販
    賣毒品，他們剛開始並沒有在現場交易，被告己○○就將他
    們引到葫蘆墩國小旁巷子內交易，之後我們就要上前逮捕購
    買毒品之人，結果他們騎乘機車很快，我們追不到，我們就
    在旁邊繞，到豐北街查獲地點時，發現被告己○○在那裡整
    理毒品的樣子，然後我就跟證人戊○○上前將被告己○○查
    獲，並當場查扣毒品二十二包，當時印象中有看到被告己○○身上有錢，但是沒有查扣，因為時間過很久了，不曉得是
    放在口袋內、或是皮包內，當時被告己○○有說他會配合，
    請我們簡單處理就好了，當時毒品也是他自己拿出來扣案的
    。（指定義務辯護人林志忠律師問證人丙○○：十時三十分
    左右查獲丁○○當時被告己○○是否知曉？）證人丙○○答
    ：他不知道。（指定義務辯護人林志忠律師問證人丙○○：
    你們查獲丁○○時，被告當時情形如何？）證人丙○○答：
    他是騎乘機車往三豐路方向離去的，交易毒品後，被告己○○就往三豐路先離去，而丁○○在後，所以丁○○先被我們
    攔住。（指定義務辯護人林志忠律師問證人丙○○：除丁○○外其餘購買毒品男子情形如何？）證人丙○○答：他們是
    往北龍宮巷子方向四處離去。（指定義務辯護人林志忠律師
    問證人丙○○：你在當時看到該四名男子是否都與被告完成
    交易？）證人丙○○答：是的，該四名男子交付之金額各約
    在壹仟元左右，而被告各交付一小包第一級毒品海洛因給他
    們。（指定義務辯護人林志忠律師問證人丙○○：查獲被告
    時他身上有多少現金？）證人丙○○答：約一萬到二萬新台
    幣。（指定義務辯護人林志忠律師問證人丙○○：你剛才證
    述被告好像在整理毒品，當時他有攜帶手提包嗎？）證人丙○○答：印象中他有壹個霹靂包在前面，我當時看到他坐在
    機車上，頭低低的，看著腰際那邊，是在整理毒品或是將錢
    放在皮包或口袋內，我不是很清楚，當時因為只想著要去逮
    捕他而已。（指定義務辯護人林志忠律師問證人丙○○：你
    是否記得當時他坐在機車上是否有用行動電話或是以電話通
    話？）證人丙○○答：印象中沒有。（指定義務辯護人林志
    忠律師問證人丙○○：當天你所看到之被告頭上是否有戴安
    全帽？）證人丙○○答：有戴半罩式安全帽，可以看到他的
    臉。（指定義務辯護人林志忠律師問證人丙○○：你在十時
    三十分看到之被告，與你查獲之人是否同一人？）證人丙○○答：是的。（指定義務辯護人林志忠律師問證人丙○○：
    既然有看到交易及所得，為何你們不將現金扣案？）證人丙○○答：因為查獲時，也沒有想說要辦他販賣毒品，後來是
    丁○○指認向他購買毒品，當時被告己○○也自動將毒品拿
    出來查扣，他也自己說一切配合並請求簡單處理，所以我們
    就將毒品查獲，並沒有再查扣其他物品就帶被告回隊部處理
    。（指定義務辯護人林志忠律師問證人丙○○：回到隊部之
    後，筆錄之製作你是否有參與？）證人丙○○答：我並沒有
    參與筆錄製作，而且回到隊部之後，我還有看到被告。（指
    定義務辯護人林志忠律師問證人丙○○：你回到隊部之後，
    你看到被告有無藥癮發作？）證人丙○○答：我印象中沒有
    看到被告有藥癮發作。（指定義務辯護人林志忠律師問證人
    丙○○：有無任何警員跟被告說筆錄趕快作完他就可以休息
    了？）證人丙○○答：我沒有看到。（指定義務辯護人林志
    忠律師問證人丙○○：就你們製作筆錄到移送檢方期間，被
    告是否有提到毒品之來源？）證人丙○○答：都沒有提到。
    （指定義務辯護人林志忠律師問證人丙○○：被告己○○所
    謂要簡單處理是何意思？）證人丙○○答：既然被查獲到了
    ，就不要那麼複雜處理，他要承認了。審判長請檢察官行覆
    反詰問。檢察官起稱：無。審判長諭知交互詰問證人丙○○
    完畢。審判長點呼證人戊○○入庭。審判長諭知開始進行交
    互詰問，請指定義務辯護人林志忠律師行主詰問。（指定義
    務辯護人林志忠律師問證人戊○○：你與證人丙○○巡邏看
    到交易毒品時，是看到幾人在交易毒品？）證人戊○○答：
    我是看到共三個人購買毒品，一個人販賣，所以共四個人在
    場。（指定義務辯護人林志忠律師問證人戊○○：當時你和
    證人丙○○是在現場埋伏嗎，距離交易地點多遠？）證人戊○○答：是的，距離約不到二十公尺。（指定義務辯護人林
    志忠律師問證人戊○○：你是否可以清楚看到他們交易之動
    作嗎？）證人戊○○答：我看到他們都握著拳頭，只有看到
    動作，但是我沒有看到千元大鈔。（指定義務辯護人林志忠
    律師問證人戊○○：你們巡邏當時你和證人丙○○是否有配
    槍？）證人戊○○答：沒有配槍。（指定義務辯護人林志忠
    律師問證人戊○○：你跟證人丙○○是如何逮捕交易毒品之
    人？）證人戊○○答：我們發現他們行跡可疑，就埋伏監控
    ，發現疑似交易毒品行為，我們就驅車向前，他們看到有車
    子突然接近，就分散逃逸，我們就攔截到最後一位購買毒品
    之丁○○。（指定義務辯護人林志忠律師問證人戊○○：你
    們在逮捕丁○○之前，被告己○○當時情形如何？）證人戊○○答：還沒逮捕之前我們是埋伏監控，我們看到他們在等
    候之情形，被告己○○來之後，他們就跟上去，交易完後，
    被告己○○就離去了。（指定義務辯護人林志忠律師問證人
    戊○○：你們逮捕丁○○時，被告己○○是否有發現你們有
    逮到丁○○？）證人戊○○答：逮捕丁○○時，被告己○○
    已經不在現場，至於被告己○○是否知道我不清楚。（指定
    義務辯護人林志忠律師問證人戊○○：當天是否有發現被告
    身上有現金？）證人戊○○答：有，現金是放在口袋裡面。
    （指定義務辯護人林志忠律師問證人戊○○：既然有交易行
    為為何沒有扣現金？）證人戊○○答：因為我們不曉得他身
    上之現金是否為交易毒品所得。（指定義務辯護人林志忠律
    師問證人戊○○：被告己○○第二次出現第二現場你們逮捕
    他的時候他在做什麼？）證人戊○○答：我們看到他坐在機
    車上，在摸他口袋的東西。（指定義務辯護人林志忠律師問
    證人戊○○：他當時是否有攜帶手提包或是背包等？）證人
    戊○○答：我不太記得了。（指定義務辯護人林志忠律師問
    證人戊○○：當時被告己○○是否有戴安全帽，型式為何？
    ）證人戊○○答：有戴半罩式安全帽，可以看到臉。（指定
    義務辯護人林志忠律師問證人戊○○：你可以確認第一現場
    販賣毒品之人，是否與你們逮捕之人是同一人？）證人戊○○答：可以，是同一人。（指定義務辯護人林志忠律師問證
    人戊○○：你是否有參與對被告筆錄之製作？）證人戊○○
    答：沒有，我回到隊部之後也還有看到被告。（指定義務辯
    護人林志忠律師問證人戊○○：你在隊部看到被告是否有藥
    癮發作情形？）證人戊○○答：沒有。審判長請檢察官行反
    詰問。檢察官起稱：無。審判長諭知交互詰問證人戊○○完
    畢。（審判長問被告己○○：對證人戊○○、證人丙○○之
    證言有何意見？（提示並告以要旨））被告己○○答：我被
    逮捕當時並沒有在整理毒品，我是以我的0000－000
    000號行動電話跟李雨霖講行動電話，他是以沒有號碼之
    電話打給我的，對於證人二人所證述沒有意見。」（見本院
    九十四年十月五日審判筆錄）。而證人丁○○於警訊中陳述
    稱：於九十四年六月十七日早上十時十五分許在台中縣豐原
    市○○路七九九巷十號前持有第一級毒品海洛因被警查獲，
    其係於九十四年六月十七日上午十時許打電話給一年輕人，
    約定在豐原市北龍宮以一千元代價購得一小包（○．五公克
    ）第一級毒品海洛因，其與販賣毒品者並不認識。嗣經當場
    指認被告己○○，認應該是當天販賣第一級毒品海洛因給其
    之人（見證人丁○○九十四年六月十七日中午及下午之警訊
    筆錄），且證人丁○○於本院九十四年十月二十六日審理時
    ，到庭具結證稱如下：「（審判長問證人丁○○：你剛才說
    在警詢時頭腦不清楚，所以你說應該是被告賣毒品給你，而
    其他你在警詢中所述，是否實在？（提示並告以要旨））證
    人丁○○答：都實在。」，足認證人丁○○於警訊中之陳述
    及當場指認被告己○○，認應該是當天販賣第一級毒品海洛
    因給其之人，應堪憑採。雖證人丁○○其後於偵查中結證稱
    ：六月十七日早上在台中縣豐原市北龍宮前有購買一千元之
    第一級毒品海洛因等語，證人丁○○因交易時間迅速而未能
    明確指認被告己○○即為販賣第一級毒品海洛因予其之人，
    然依證人丁○○證述：販賣第一級毒品海洛因之人騎機車，
    戴半罩式安全帽，瘦瘦高高，年輕人等語，核與被告己○○
    外型、被查獲當時之裝扮、騎乘之交通工具等大致相符，亦
    與目擊之證人丙○○、戊○○證述之情節相符，堪認被告己○○即為販賣第一級毒品海洛因予證人丁○○之人無疑。（
    四）、被告己○○辯稱，案發當時即九十四年六月十七日上
    午十時三十分許，其是在家裡，並未外出至台中縣豐原市○○路七九九巷十號之「北龍宮」前販賣第一級毒品海洛因予
    證人丁○○云云，並舉證人即其弟之女友乙○○及其弟傅仲
    易（之前姓鄧，後改母姓）為證。然經本院於九十四年十月
    二十六日審理時，傳喚證人乙○○及傅仲易到庭具結經實施
    隔離交互詰問分別證稱如下：「審判長諭知隔離訊問證人乙○○，被告己○○暫先離庭。審判長諭知開始進行交互詰問
    ，請指定義務辯護人主詰問證人乙○○。（指定義務辯護人
    林志忠律師問證人乙○○：九四年六月十七日被告被逮捕之
    事，你是否知悉？）證人乙○○答：我是過幾天之後才知道
    。（指定義務辯護人林志忠律師問證人乙○○：九四年六月
    十七日有無看到被告？）證人乙○○答：有，前晚我在被告
    家過夜，六月十七日當天早上約十點我與被告的弟弟鄧仲易
    到被告家的廚房一樓吃早餐，下去時，就看到被告已經在裡
    面先吃了，我們就一起吃，吃完後被告與我們就一起到客廳
    看電視，隨便看，並無固定的節目，當天我們邊看電視邊聊
    天，到十二點多，我與被告的弟弟要出門，被告也順便要出
    去，我們就一起出去，我與被告的弟弟是開車出去，被告騎
    機車，那時被告並無告訴我們他要去哪裡。（指定義務辯護
    人林志忠律師問證人乙○○：從當天早上十時許，到被告出
    門，該期間，是否都有看到被告？）證人乙○○答：是的。
    審判長請檢察官行反詰問。（檢察官問證人乙○○：妳與被
    告的弟弟是男女朋友？）證人乙○○答：是的，我們是同校
    同學，認識二年多，交往一年多，從我們認識交往到案發時
    ，我到被告家過夜不到五次，我都住二樓客房，沒有與被告
    的弟弟一起住，被告弟弟的房間在三樓，被告的房間在二樓
    客房的旁邊。（檢察官問證人乙○○：當天吃何早餐？）證
    人乙○○答：我忘記了。（檢察官問證人乙○○：吃早餐時
    ，你們的穿著為何？）證人乙○○答：被告的弟弟穿黑色Ｔ
    恤，我穿深紅的棉質Ｔ恤，七分袖，長牛仔褲，被告穿藍色
    牛仔褲，深色Ｔ恤上衣，沒有圖案、字樣。看電視時我們邊
    看邊聊天堂線上網路遊戲，吃飯時沒有聊天。（檢察官問證
    人乙○○：前一天晚上你如何到被告住處？）證人乙○○答
    ：我從中壢坐火車到豐原火車站，打電話（0000000000）給
    被告的弟弟（0000000000），由他來載我到被告住處，我是
    在六月十六日晚上九點多到豐原火車站，被告的弟弟直接開
    車載我回家裡，中途沒有去別的地方。審判長諭知交互詰問
    完畢。（審判長問證人乙○○：你剛才說你們邊看電視邊聊
    天堂線上網路遊戲，究竟是何遊戲？）證人乙○○答：多人
    連線的遊戲，遊戲內容我不知道如何說明，我們在聊練功的
    方法，角色有四人，聊被告弟弟的騎士角色較多，我自己是
    妖精，被告是用他弟弟的角色來玩，另外二個角色是法師與
    王子。審判長請被告的弟弟傅仲易入庭。（審判長問證人傅
    仲易：你的手機號碼是否0000000000號？）證人傅仲易答：
    是的。（審判長問證人傅仲易：用多久？）證人傅仲易答：
    約三、四年。（審判長問證人傅仲易：手機有無借給別人？
    ）證人傅仲易答：無，都我自己使用。（審判長問證人傅仲
    易：被告是否有使用手機？）證人傅仲易答：有，他的手機
    號碼是0000000000號，就只有這支手機，之前的手機已經銷
    號了。（審判長問證人傅仲易：九十四年六月十七日前天晚
    上被告是否有在豐原市○○路的住處睡覺？）證人傅仲易答
    ：有，我也有在該處睡覺，被告於六月十六日晚上十一點至
    十二點就回來了，六月十六日晚上我都在家裡，到十七日凌
    晨三、四點我才睡覺，被告與我都沒有離開家裡，我女朋友
    乙○○也在我家。（審判長問證人傅仲易：你說你與被告六
    月十七日凌晨都在住處，為何被告於六月十七日凌晨一時十
    九分許以他的手機0000000000號與你的手機0000000000號通
    話聯絡（提示通聯紀錄）？）證人傅仲易答：我不知道。（
    審判長問證人傅仲易：六月十七日早上被告是否有在家？）
    證人傅仲易答：有，該天早上約十點我在家裡廚房看到被告
    ，他在吃早餐，吃何早餐我忘記了，當時我與乙○○也是去
    吃早餐。（審判長問證人傅仲易：是否記得被告及你們當時
    的穿著？）證人傅仲易答：均忘記了。（審判長問證人傅仲
    易：吃飯時有無聊天？）證人傅仲易答：沒有聊天，我們是
    吃完飯後，三個人到客廳看電視，之後才在客廳邊看電視邊
    聊天，我們是看電影台的國片，除廣告時才轉台，廣告完畢
    後再轉回來，我們都聊一些天堂的網路線上遊戲，聊些裝備
    、等級、加值、如何利用打怪物賺金幣等。（審判長問證人
    傅仲易：乙○○如何到你住處？）證人傅仲易答：乙○○六
    月十六日坐火車到達豐原火車站時，約晚上七點到十點，我
    再開車去接她，晚上時，乙○○跟我同睡在三樓的同一房間
    ，被告睡在二樓樓梯旁他自己的房間內，乙○○跟我約三、
    四點才一起睡，我們當天上午九點才起床。審判長請檢察官
    詢問證人傅仲易。（檢察官問證人傅仲易：你接乙○○之後
    是否直接回家？）證人傅仲易答：是的。審判長請辯護人詢
    問證人傅仲易指定義務辯護人林志忠律師起稱：無。審判長
    請被告己○○入庭。（審判長問被告己○○：九十四年六月
    十七日早上，有無在豐原市○○路住處？）被告己○○答：
    有，我是前一天晚上超過十二點才到家，當時家裡有我母親
    、弟弟等人，他們都關燈在睡覺了，所以我不知道家裡確實
    有幾人在，我回家後就在二樓我的房間看電視，看到凌晨六
    點多才睡覺，我睡覺之前只看到母親起來上廁所，因二樓只
    有我與母親，我是上午九點多起床，起床後就下樓到餐廳吃
    早餐，回到客廳邊吃邊看電視，沒多久我弟弟及乙○○之後
    也到餐廳用餐，但我叫他們過來，就跟我邊吃邊看電視邊聊
    天，我不記得早餐吃何物，我當天穿Ｔ恤，什麼顏色忘記了
    ，著長褲，什麼長褲忘記了，我忘記我弟弟與乙○○的穿著
    ，當天我們隨便聊，有聊到天堂網路遊戲玩到幾級，看國片
    ，是槍戰片，什麼片名忘記了，沒有轉台，到十二點多，我
    要出去，我弟弟跟他女朋友也要出去，弟弟開車，我騎機車
    。（審判長問被告己○○：依通聯紀錄所載0000000000號、
    0000000000號是何人的電話？（提示並告以要旨））被告己○○答：第一支0000000000號我不知道何人的，第二支0000
    000000號是朋友李雨霖的，通話內容忘記了。（審判長問被
    告己○○：你說九十四年六月十七日早上十點到十二點你是
    在住處，為何你的手機發射的基地台是在豐原市○○路○段
    五七七巷四十號？之後又在同市○○路及仁洲路？（提示並
    告以要旨））被告己○○答：我不知道，當時我都在家。」
    （見本院九十四年十月二十六日審判筆錄）。綜據上述，被
    告己○○與證人乙○○及傅仲易就被告己○○於九十四年六
    月十六日晚上何時到家？當晚證人乙○○及傅仲易如何就寢
    ？翌日用早餐時有無聊天？之後看何電視節目？聊何情事？
    等等情況，其等所陳述均未能符合，已難採信。且依據被告
    己○○之0000－000000號行動電話之通聯紀錄顯
    示，於九十四年六月十七日凌晨一時十九分許被告己○○曾
    以其之0000－000000號行動電話與證人傅仲易之
    0000－000000號行動電話通話聯絡，此有該通聯
    紀錄一份在卷可考，則被告己○○與證人傅仲易均陳述稱，
    當時其等均在台中縣豐原市○○里○○路七四二巷一四六弄
    九號家中等情，顯與常情難符，蓋茍其等當時均在家中，其
    等何須再以行動電話通話聯絡？（五）、證人丙○○於本院
    九十四年十一月二日審理時，到庭具結證稱如下：「（審判
    長問證人丙○○：查獲證人丁○○之後，是否有要證人丁○○打電話與賣毒品之人聯絡，當時丁○○是以何電話與賣毒
    品之人何電話聯絡？）證人丙○○答：有，我們有請丁○○
    與賣毒品給他之人聯絡，當時丁○○告訴我們聯絡電話是00
    00000000號，我們就以我們同事卓家興之電話0000000000號
    於九十四年六月十七日十二時七分打出，發話給0000000000
    號電話，通話時間十六秒，就相約在消防公園旁邊交易毒品
    ，我們有調0000000000號之通聯紀錄，該時間有接收我們同
    事0000000000號之電話，接收時間也是十六秒，0000000000
    號電話是外勞卡，而且行動電話之序號也都被清除了，然後
    該外勞卡電話，在九十四年六月十七日十二時十二分也有電
    話聯絡被告己○○之0000000000號行動電話，通話時間三秒
    ，由外勞卡該支電話之通聯紀錄顯示，從六月十七日十時五
    十七分起只有發話給被告己○○之前開電話計九通，其他電
    話都是受話而已，足見該支電話是聯絡購買毒品之中間電話
    ，我們也有調被告己○○行動電話之通聯紀錄，亦有與前開
    外勞卡之通聯紀錄完全一樣。審判長提示通聯紀錄與義務辯
    護人林志忠律師、公訴檢察官甲○○、被告己○○。審判長
    請義務辯護人林志忠律師詢問證人丙○○。（義務辯護人林
    志忠律師問證人丙○○：你之前陳述之外勞卡是何意思？）
    證人丙○○答：那是外勞申請之行動電話，但是找不到申請
    之名義人。（義務辯護人林志忠律師問證人丙○○：你手上
    是否有申請人之開戶資料，你們是否有去追查該住址？）證
    人丙○○答：我們有申請人之開戶資料，但是沒有去追查申
    請人之住址。（義務辯護人林志忠律師問證人丙○○：你們
    在辦案之時是否有調被告之通聯紀錄？）證人丙○○答：沒
    有，因為被告是臨時查獲的，今日庭呈之通聯紀錄是事後才
    調取的。審判長請檢察官詢問證人丙○○。檢察官起稱：無
    。（審判長問被告：對證人丙○○之證言，有何意見？）被
    告答：沒有意見。」（見本院九十四年十一月二日審判筆錄
    ），並有被告己○○之0000－000000號行動電話
    、證人丁○○陳述稱其與之聯絡購買第一級毒品海洛因之人
    之0000－000000號行動電話及員警卓家興之00
    00－000000號行動電話等之通聯紀錄各一份在卷可
    查，益徵被告己○○確係依「大胖仔」以0000－000
    000號行動電話打給其之0000－000000號行動
    電話之指示後，前往指示之相約地點販賣第一級毒品海洛因
    予購買者無訛。（六）、依據證人丁○○陳述稱其與之聯絡
    購買第一級毒品海洛因之人之0000－000000號行
    動電話之通聯紀錄顯示，自九十四年六月十七日上午十時五
    十七分十八秒開始起至同日中午十二時十七分十六秒止，與
    被告己○○前開之0000－000000號行動電話之通
    話聯絡多達九通之多，且雙方均有通聯秒數，此有該000
    0－000000號行動電話之通聯紀錄一份在卷可憑，足
    見綽號「大胖仔」所使用確係0000－000000號行
    動電話，及被告己○○確與綽號「大胖仔」之0000－0
    00000號行動電話聯繫密切，並接受「大胖仔」以00
    00－000000號行動電話打給其之0000－000
    000號行動電話之指示，以一千元之價格販賣每小包重約
    ○點五公克之第一級毒品海洛因予購買毒品者無疑。被告己○○辯稱，其不知0000－000000號行動電話之使
    用者為誰，及打過來時均未顯示號碼，其亦未與之對談云云
    ，實屬欲蓋彌彰之詞，顯難採信。（七）、再依據被告己○○前開行動電話之通聯紀錄顯示，於九十四年六月十七日上
    午十時四分零七秒開始起至遭警查獲之同日中午十二時四十
    分許止，被告己○○之0000－000000號行動電話
    之通話基地台位置，分別在台中縣豐原市○○路○段五七七
    巷四十號、同市○○里○○○鄰○○路七三二號、同市○○
    里○○路一之一號等地，並非僅在被告己○○之台中縣豐原
    市○○里○○路七四二巷一四六弄九號住處之一處基地台而
    已，此有被告己○○之0000－000000號行動電話
    之通聯紀錄一份在卷可參，足認被告己○○所辯，案發當時
    其是在家裡，並未外出，直至十二點多，其始外出云云，要
    無足採。是綜據上述，被告己○○嗣雖於第二次偵查庭後及
    本院審理中翻異前供空言否認，所辯無非臨訟畏罪飾卸之詞
    ，要無足採，事證已臻明確，被告己○○違反毒品危害防制
    條例犯行洵堪認定。
二、按海洛因係毒品危害防制條例第二條第二項第一款所定之第
    一級毒品，不得非法販賣，是核被告己○○所為，係犯毒品
    危害防制條例第四條第一項之販賣第一級毒品罪。被告販賣
    第一級毒品前後持有第一級毒品之低度行為，應為其販賣第
    一級毒品之高度行為所吸收，不另論罪。被告己○○與綽號
    「大胖仔」之成年男子間，有犯意之聯絡，行為之分擔，均
    為共同正犯。被告己○○先後多次販賣第一級毒品海洛因之
    行為，時間緊接，犯罪構成要件相同，顯係出於概括之犯意
    為之，為連續犯，應依刑法第五十六條之規定以一罪論，原
    應依法加重其刑，惟因販賣第一級毒品罪之法定本刑為死刑
    或無期徒刑，依刑法第六十四條第一項、第六十五條第一項
    規定，不得加重其刑。被告己○○受綽號「大胖仔」之成年
    男子指示而販賣前開第一級毒品海洛因，時間、數量及次數
    均非甚鉅，尚未造成無可彌補之鉅大危害，犯罪情狀尚非無
    可憫恕，科以法定最低度之刑，猶嫌過重，爰依刑法第五十
    九條規定，減輕其刑。爰審酌被告己○○犯罪之動機、目的
    、手段、品行尚佳，並無不良前科，此有台灣台中地方法院
    檢察署刑案資料查註紀錄表一份在卷可按，不知戒慎惕勵，
    竟為謀個人私利，無視於政府制定毒品危害防制條例之立法
    美意，及毒品對於自身健康之戕害及國家對於杜絕毒品犯罪
    之禁令，販賣第一級毒品海洛因，危害國民身體健康及社會
    治安，並造成毒品之泛濫，所生危害不小，惡性頗值菲議，
    無從寬貸，及犯罪後猶飾詞狡賴犯行，誤導偵辦方向，並無
    悔意，犯後態度不佳，不宜輕縱等一切情狀，量處如主文所
    示之刑，並依刑法第三十七條第二項之規定，宣告褫奪公權
    五年，以資懲儆。扣案之第一級毒品海洛因二十二小包合計
    共淨重五‧七九公克（空包裝重五‧一八公克），依毒品危
    害防制條例第二條之規定，屬第一級毒品，不問屬於犯人與
    否，爰依毒品危害防制條例第十八條第一項前段之規定，均
    宣告沒收銷燬之。至於證人丁○○身上查扣之第一級毒品海
    洛因一小包（毛重○點五公克），則應在丁○○涉犯違反毒
    品危害防制條例案件中處理，爰不於本案中宣告沒收銷燬之
    ，附此敘明。未據扣案之被告己○○之0000－0000
    00號行動電話一支，係屬被告己○○所有觸犯毒品危害防
    制條例第四條第一項之販賣第一級毒品罪供犯罪所用之物，
    應依毒品危害防制條例第十九條第一項義務沒收主義之規定
    ，亦併予宣告沒收之，如全部或一部不能沒收時，追徵其價
    額。至於販賣第一級毒品海洛因之前開因犯罪所得之財物共
    六千元，應依毒品危害防制條例第十九條第一項義務沒收主
    義之規定，亦均併予宣告沒收之，如全部或一部不能沒收時
    ，以其財產抵償之。
三、被告己○○直承其有施用第一級毒品海洛因，且其經警查獲
    所採尿液經囑託詮昕科技股份有限公司鑑定結果，呈嗎啡陽
    性反應，此有該公司九十四年六月二十九日第000000
    00號濫用藥物尿液檢驗報告一份附卷可稽，被告己○○涉
    犯毒品危害防制條例第十條第一項之施用第一級毒品罪嫌，
    如臺灣臺中地方法院檢察署檢察官尚未簽分偵辦，則應由該
    署檢察官另行簽分偵辦，附此敘明。
據上論斷，應依刑事訴訟法第二百九十九條第一項前段，毒品危
害防制條例第四條第一項、第十八條第一項前段、第十九條第一
項，刑法第十一條、第二十八條、第五十六條、第五十九條、第
三十七條第二項，判決如主文。
中　　華　　民　　國　　94　　年　　11　　月　　16　　日
                        臺灣臺中地方法院刑事第八庭
                            審判長法官  朱  光  國
                                  法官  洪  堯  讚
                                  法官  洪  俊  誠
以上正本證明與原本無異。
如不服本判決，應於判決送達後十日內向本院提出上訴狀，上訴
於臺灣高等法院臺中分院(須附繕本)。
                                書記官  蕭  榮  峰
中　　華　　民　　國　　94　　年　　11　　月　　16　　日
附錄論罪科刑實體法條文：
毒品危害防制條例第四條：
製造、運輸、販賣第一級毒品者，處死刑或無期徒刑；處無期徒
刑者，得併科新臺幣一千萬元以下罰金。
製造、運輸、販賣第二級毒品者，處無期徒刑或七年以上有期徒
刑，得併科新臺幣七百萬元以下罰金。
製造、運輸、販賣第三級毒品者，處五年以上有期徒刑，得併科
新臺幣五百萬元以下罰金。
製造、運輸、販賣第四級毒品者，處三年以上十年以下有期徒刑
，得併科新臺幣三百萬元以下罰金。
製造、運輸、販賣專供製造或施用毒品之器具者，處一年以上七
年以下有期徒刑，得併科新臺幣一百萬元以下罰金。
前五項之未遂犯罰之。
毒品危害防制條例第十八條：
查獲之第一、二級毒品及專供製造或施用第一、二級毒品之器具
，不問屬於犯人與否，均沒收銷燬之；查獲之第三、四級毒品及
製造或施用毒品之器具，無正當理由而擅自持有者，均沒入銷燬
之。但合於醫藥、研究或訓練之用者，得不予銷燬。
前項合於醫藥、研究或訓練用毒品或器具之管理辦法，由法務部
會同行政院衛生署定之。
毒品危害防制條例第十九條：
犯第四條至第九條、第十二條、第十三條或第十四條第一項、第
二項之罪者，其供犯罪所用或因犯罪所得之財物，均沒收之，如
全部或一部不能沒收時，追徵其價額或以其財產抵償之。
為保全前項價額之追徵或以財產抵償，得於必要範圍內扣押其財
產。
犯第四條之罪所使用之水、陸、空交通工具沒收之。
